【裁判字號】    91,附民,454
【裁判日期】    920110
【裁判案由】    侵占
【裁判全文】
臺灣板橋地方法院刑事附帶民事訴訟判決            九十一年度附民字第四五四號
    原      告  泰演精密工業股份有限公司
    法定代理人  甲○○    住同.
    訴訟代理人  乙○○律師
    被      告  丙○○    住高.
右列被告因本院九十一年度易字第二七二二號侵占案件，經原告提起附帶民事訴訟，
本院判決如左：
    主  文
被告應給付原告新臺幣壹佰捌拾陸萬零陸佰捌拾柒元，及自民國九十一年十月三十日
起至清償日止，按年息百分之五計算之利息。
本判決於原告以新臺幣陸拾貳萬元為被告供擔保後，得假執行。
    事  實
甲、原告方面：
一、聲明：除供擔保之金額外，餘如主文所示。
二、陳述：緣被告丙○○於民國九十年一月起至九十一年一月下旬止，任職於原告公
    司擔任會計業務，負責公司貨款收付、轉帳、勞保、健保費用收付等業務，竟意
    圖為自己不法所有，利用職務之便，連續將其保管之公司年終獎金、外勞保證金
    、勞保費、健保費、所得稅金、零用金及員工福利金共計新台幣（下同）一百八
    十六萬零六百八十七元均予侵占入己，挪作家用，致原告受有前開金額之損害。
    爰依侵權行為之法律關係，請求被告給付前開金額，及自被告收受訴狀送達之翌
    日（即九十一年十月三十日）起至清償日止，按年息百分之五計算之利息。
三、證  據：引用刑事訴訟程序所提出之所有證據方法。
乙、被告方面：
一、聲  明：對於原告請求之金額並無任何意見。
二、陳  述：被告確有侵占前開款項，惟因目前經濟情況不佳，僅一時無力償還。
    理  由
一、本件原告起訴主張之事實，業據其提出原告公司轉帳傳票、被告親自書立之信函
    、盜用公款明細、華南商業銀行及被告於前揭銀行之存款往來明細表等為證，復
    為被告所自認，且被告上開業務侵占犯行，亦經本院以九十一年度易字第二七二
    二號判處有期徒刑七月在案，是以原告之主張，自堪信為真實。
二、按因故意或過失，不法侵害他人之權利者，應負損害賠償責任，民法第一百八十
    四條第一項定有明文。本件被告於任職原告公司期間，將其代為保管之公司年終
    獎金、外勞保證金、所得稅金、零用金及員工福利金均予侵占入己，自屬因故意
    而不法侵害原告公司對於上開款項之所有權，致原告受有一百八十六萬零六百八
    十七元之損害；從而，原告依侵權行為之法律關係，請求被告給付如其聲明所示
    之金額及法定遲延利息，自屬有據，應予准許。
三、本件原告陳明願供擔保請准宣告假執行，核無不合，原酌定相當之擔保金額准許
    之。
據上論結，本件原告之訴為有理由，依刑事訴訟法第五百零二條第二項、第四百九十
一條第十款，民事訴訟法第三百九十條第二項，判決如主文。
中      華      民      國      九十二     年      一     月     十     日
                                  臺灣板橋地方法院刑事第二庭
                                      法  官  陳  靜  茹
右正本證明與原本無異。
對於本判決如有不服，應於送達後十日內，向本院提出上訴狀，但非對刑事訴訟之判
決有上訴時，不得上訴。
                                      書記官  廖  美  紅
中      華      民      國      九十二     年      一     月    二十    日


司法院資訊處製作；財團法人民間司法改革基金會備份。
